臺灣高等法院高雄分院刑事判決　　　　　九十一年度上訴字第七九六號
　　上　訴　人　台灣屏東地方法院檢察署檢察官
　　被　　　告　甲○○
右上訴人因被告違反毒品危害防制條例案件，不服臺灣屏東地方法院九十一年度訴字
第一三六號中華民國九十一年三月十八日第一審判決（起訴案號：臺灣屏東地方法院
檢察署九十年度毒偵字第一八八七號），提起上訴（併辦案號：同署九十一年度毒偵
字第七二號），本院判決如左：
      主      文
原判決關於施用第一級毒品部分撤銷。
甲○○連續施用第一級毒品，累犯，處有期徒刑拾月。
其他上訴駁回。
      事      實
一、甲○○於民國（下同）八十六年間，犯麻醉藥品管理條例之罪，經本院判處有期
    徒刑五月，於八十七年十二月十二日執行完畢，仍不思悔改，於八十八年間因施
    用第一、二級毒品，經法院裁定送觀察勒戒及強制戒治期滿後，由台灣屏東地方
    法院檢察署檢察官於九十年三月廿七日，以九十年度戒毒偵字第九九號為不起訴
    處分確定，又於九十年九月間，再因施用第二級毒品罪，經台灣屏東地方法院檢
    察署檢察官聲請送強制戒治及聲請簡易判決處刑，於九十年十月十七日，經台灣
    屏東地方法院潮州簡易庭以九十年度潮簡字第四七三號判決判處有期徒刑六月，
    於同年十一月十二日確定，詎甲○○又基於概括犯意，先後於九十年十月廿三日
    中午及九十一年一月十六日十一時三十分許回溯七十二小時內某時，在屏東縣萬
    巒鄉萬巒村之墓地等處，再施用第一級毒品海洛因各一次。嗣於九十年十月三日
    十九時許及九十一年一月十六日十一時卅分許，先後在屏東縣內埔鄉○○村○○
    路廿八號六號及屏東縣潮州鎮○○路為警查獲。
二、案由屏東縣警察局里港分局及內埔分局報請台灣屏東地方法院檢察署檢察官偵查
    起訴及移送併案審理。
      理      由
一、訊據被告甲○○對於前開施用第一級毒品之犯行，供承不諱，並有警方採取被告
    尿液送驗，均有第一級毒品之陽性反應，有屏東縣衛生局九十年十月廿九日屏縣
    衛檢六字第九００二六六號及九十一年二月四日屏縣衛檢六字第九一００二四號
    之煙毒及麻醉藥品類委託檢驗結果通知書二紙、及台灣檢驗科技股份有限公司九
    十年十二月六日第ＫＨ二００一Ｂ0000000號之濫用藥物尿液檢驗報告一
    紙附卷可稽，是被告之自白與事實相符。此外，並有台灣屏東地方法院檢察署檢
    察官之不起訴處分書、聲請簡易判決處刑書及原審法院簡易判決處刑書各一份在
    卷足憑。本件事證明確，被告之犯行洵堪認定。
二、查海洛因係毒品危害防制條例第二條第一項第一款所規定之第一級毒品，核被告
    所為，係犯毒品危害防制條例第十條第一項之施用第一級毒品罪。被告先後二次
    施用第一級毒品，時間緊接，犯同一之罪名，顯係基於概括之犯意反覆為之，應
    依連續犯規定，以一罪論，並加重其刑。被告施用前之持有毒品行為，為其施用
    毒品之高度行為所吸收，不另論罪。被告於八十六年間，因犯麻醉藥品管理條例
    之罪，經本院判處有期徒刑五月，於八十七年十二月廿二日執行完畢，有台灣高
    等法院被告全國前案紀錄表在卷可憑，茲於執行完畢五年內再犯有期徒刑之施用
    第一級毒品罪，為累犯，應依法加重其刑，並予遞加之。又被告於九十一年一月
    十六日十一時三十分許，回溯七十二小時內某日之施用毒品部分，雖未經公訴人
    起訴，因與起訴部分有連續犯之裁判上一罪關係，為起訴效力所及，自應併予審
    理。
三、原審就被告施用第一級毒品部分論處罪刑，固無不合，惟未及就上開為起訴效力
    所及之部分一併審理，尚有未洽。檢察官此指摘原判決此部分不當，為有理由，
    自應將原判決此部分撤銷改判。爰審酌被告屢犯施用毒品罪，經執行有期徒刑完
    畢及經強制戒治期滿，猶再連續施用毒品，未見戒除毒品之決心，及於犯罪後偵
    審中，坦承犯行，態度尚好等一切情狀，量處如主文所示之刑。
四、公訴意旨另以：被告於九十年十月廿四日凌晨零時廿五分採尿起回溯七十二小時
    內之某時，在屏東縣萬巒鄉萬巒村之墓地等處，施用第二級毒品安非他命；因認
    被告涉犯毒品危害防制條例第十條第二項之施用第二級毒品罪等情。經查：
    (一)按案件曾經判決確定者，應為免訴之判決，刑事訴訟法第三百零二條第一款定
      有明文。此項原則關於實質上一罪或裁判上一罪，均有其適用。而刑事簡易判
      決不經宣示，以送達時為既判力之時點。
    (二)本件被告自九十年八月某日起至同年九月十日止，因施用第二級毒品安非他命
      ，犯毒品危害防制條例第十條第二項之施用第二級毒品罪，經台灣屏東地方法
      院檢察署檢察官以九十年度偵字第一五五八號聲請簡易判決處刑，並經原審法
      院潮州簡易庭於九十年十月十七日以九十年度潮簡字第四七三號判處有期徒刑
      六月，如易科罰金，以佰元折算壹日。該案判決於九十年十月卅日送達，有
      送達證書影本一紙附卷可稽，而於同年十一月十二日確定。本件被告於九十年
      十月廿四日之施用第二級毒品犯行，係在上述有罪判決送達前所發生，與該案
      之犯罪時間密接，應係被告以概括犯意所為，係屬連續犯之裁判上一罪，茲其
      部分行為已判決確定，依前開說明，本案此部分犯行，應為其確定判決效力所
      及，自應為免訴之判決。
    (三)原審就此部分犯行，諭知免訴之判決，並無不合。檢察官上訴意旨以被告另於
      九十年十一月間起至九十一年一月十五日止，又連續多次施用第二級毒品安非
      他命，此部分與原判決認定之事實，具有連續犯之裁判上一罪關係，原審未及
      審酌不當等情。惟查，本案被告施用第二級毒品部分，係經諭知免訴之判決，
      且既判力之時點，係止於九十年十月卅日，被告另自九十年十一月間起至九十
      一年一月十五日止之施用第二級毒品犯罪，已在九十年十月卅日之後，與本案
      之起訴部分，已無連續犯之裁判上一罪可言，原審判決未予審酌，並無不合。
      上訴意旨指摘原判決此部分不當，為無理由，應予駁回。
    (四)移送併辦意旨以被告於九十年十一月間起至九十一年一月十五日止，連續多次
      施用第二級毒品安非他命部分，與本案起訴之施用第二級毒品部分有連續犯關
      係，為起訴效力所及等情。此部分犯行，非起訴效力所及，已如上述，應由檢
      察官另為偵辦，併予明。
據上論斷，應依刑事訴訟法第三百六十八條、第三百六十九條第一項前段、第三百六
十四條、第二百九十九條第一項前段，毒品危害防制條例第十條第一項、刑法第十一
條前段、第五十六條、第四十七條，判決如主文。
本案經檢察官陳新慶到庭執行職務。
中    華    民    國     九十一     年       六       月       十八     日
                              臺灣高等法院高雄分院刑事第五庭
                                  審判長法官  吳水木
                                        法官  趙文淵
                                        法官  洪慶鐘
右正本證明與原本無異。
施用第一級毒品部分如不服本判決應於收受本判決後十日內向本院提出上訴書狀，其
未述上訴理由者，並得於提起上訴後十日內向本院補提理由書狀（均須按他造當事
人之人數附繕本)「切勿逕送上級法院」。
施用第二級毒品部分不得上訴。
                                      書記官  彭筱瑗
中    華    民    國     九十一     年       六       月       十九     日
附錄：本判決論罪科刑法條：
毒品危害防制條例第十條第一項
施用第一級毒品者，處六月以上五年以下有期徒刑。
                                                                  Ａ
